【裁判字號】    92,上易,1705
【裁判日期】    921029
【裁判案由】    竊盜等
【裁判全文】
臺灣高等法院臺中分院刑事判決                  九十二年度上易字第一七五號
    上  訴  人
    即  被  告  甲○○
右上訴人因竊盜等案件，不服臺灣臺中地方法院九十二年度易字第一七八八號中華民
國九十二年七月二十五日第一審判決（起訴案號：臺灣臺中地方法院檢察署九十二年
度偵字第一一五四號），提起上訴，本院判決如左：
    主      文
上訴駁回。
    事      實
一、甲○○前曾於民國（下同）八十九年一月間因竊盜等案件，經台灣台中地方法院
    判處有期徒刑一年十月，經上訴後，由本院判決駁回其上訴而告確定，甫於九十
    年十二月十六日執行完畢。詎甲○○仍不知悔改，復意圖為自己不法之所有，於
    九十二年五月三十日凌晨零時三十分許，攜帶其所有客觀上足對人之生命、身體
    、安全構成威脅，具有危險性而可作為兇器使用之螺絲起子一支，及行竊照明使
    用之手電筒一支於身上，其先以手將劉姚昔賢所有位於台中縣豐原市○○路育樂
    新村十八號房屋（該屋自九十一年八月十五日起即無人居住）作為安全設備之鐵
    窗之螺絲扳開後，以身體將鐵窗鞏出，因見鐵窗內面左下角之玻璃窗有裂痕，即
    以機車鑰匙一支撬開半面玻璃，以手伸入玻璃窗內將鎖打開，踰越該窗戶之安全
    設備，而未經許可無故侵入上開房屋內（侵入住宅部分未據告訴），竊取劉姚昔
    賢所有置於屋內之化妝乳液十一瓶及紅酒一瓶（價值約新台幣二萬元），得手後
    ，正欲離去之際，為民眾發現報警查獲，並另於甲○○所騎乘之車牌號碼ＴＥＶ
    －八三○號輕型機車置物箱內，扣得其所有供犯罪用之鐵撬一支、起子二支、手
    套一雙、繩子一條、美工刀一支、剪刀一支、尖嘴鉗一支、萬能鑰匙一支、手電
    筒一支等物。
二、案經台中縣警察局豐原分局報告臺灣臺中地方法院檢察署檢察官偵查起訴。
    理      由
一、右揭犯罪事實，業據上訴人即被告甲○○（下稱被告）於偵查及審判中均坦白承
    認，於審理時僅辯稱：伊未取走竊盜物即被查獲，應係竊盜未遂云云。經查，右
    揭被告自白事實，核與被害人劉姚昔賢及其輔佐人劉明珠分別於警訊及原審指訴
    情節相符（見偵查卷第六十一頁反面；原審卷第三十七頁），並有證人即至現場
    查獲之警員蔡國華於原審證述明確（見原審卷第三十七頁），復有贓物領據保管
    單一紙及現埸照片六幀等件附卷可稽（見偵查卷第二十一至二十四頁），且有被
    告所有供其行竊所用之如事實欄所示螺絲起子等工具扣案足資佐證，足徵被告之
    自白與事實相符。被告於警訊供稱：「（你所打包好之贓物為何棄於現場未帶走
    ？）因我打包好要帶走時，走到廚房，聽到警方之無線電聲響，所以我將打包好
    之物品棄於現場逃跑」等語（見偵查卷第十五頁），可見被告已將竊得之物品置
    於自己實力支配之下，其為竊盜既遂，所辯：伊為竊盜未遂云云，委無可採。本
    件事證明確，被告犯行堪以認定，應依法論科。
二、被告攜帶客觀上足對人之生命、身體、安全構成威脅，具有危險性之螺絲起子為
    兇器，再踰越安全設備之窗戶，竊取物品，核其所為，係犯刑法第三百二十一條
    第一項第二、三款之攜帶兇器、毀越其他安全設備竊盜之加重竊盜罪。公訴人雖
    稱被告尚構成第三百二十一條第一項第一款之於夜間侵入住宅或有人居住之建築
    物竊盜罪，然被害人劉姚昔賢所有位於台中縣豐原市○○路育樂新村十八號房屋
    ，自九十一年八月十五日起即無人居住等情，業據其於原審供述明確（見原審卷
    第三十六頁），故上址並非住宅或有人居住之建築物，尚不成立該條款之罪責；
    又公訴人認被告上開犯行尚成立刑法第三百零六條第一項之無故侵入住宅罪，惟
    姑不論上開房屋是否住宅，按刑法第三百零六條係屬於告訴乃論之罪，被害人劉
    姚昔賢於警訊及偵查時均未就此無故侵入住宅部分提出告訴，既未據告訴人合法
    告訴，即不得加以訴追，惟因公訴人認無故侵入住宅部分與上開竊盜部分之犯行
    ，具牽連關係，係屬裁判上一罪，是就無故侵入住宅部分即不另為不受理之諭知
    ，均併予敘明。又被告有事實欄載科處有期徒刑之執行之紀錄，有本院被告全國
    前案紀錄表及臺灣臺中地方法院檢察署刑案資料查註紀錄表附卷可稽，其於徒刑
    執行完畢後，五年以內再犯本件有期徒刑以上之刑之罪，為累犯，應依法加重其
    刑。原審依據上述理由，適用刑法第三百二十一條第一項第二款、第三款、第四
    十七條、第三十八條第一項第二款，並審酌被告年富力強，本應自食其力，竟貪
    圖私利，思不勞而獲，恣意竊取他人財物，漠視輕踐他人財產權益，應予非難，
    惟念其犯後能坦承犯行，且竊得物品價值非鉅等一切情狀，量處被告有期徒刑十
    月之刑。就扣案之螺絲起子、手電筒、機車鑰匙各一支，及自機車內起出之鐵撬
    一支、起子二支、手套一雙、繩子一條、美工刀一支、剪刀一支、尖嘴鉗一支、
    萬能鑰匙一支、手電筒一支，敘明均係被告所有，供其犯罪所用之物，業據被告
    於警訊及原審承明在卷，均依刑法第三十八條第一項第二款宣告沒收。經核其認
    事用法俱無不合，量刑亦稱允適，被告提起上訴猶執陳詞否認犯罪既遂，辯稱係
    未遂犯云云，非有理由，應駁回其上訴。
據上論斷，應依刑事訴訟法第三百六十八條，判決如主文。
本案經檢察官乙○○到庭執行職務。
中      華      民      國      九十二     年     十      月   二十九   日
                                臺灣高等法院臺中分院刑事第七庭
                                      審判長法  官  林  榮  龍
                                            法  官  謝  說  容
                                            法  官  江  錫  麟
右正本證明與原本無異。
不得上訴。
                                            書記官  陳  振  海
中      華      民      國      九十二     年     十      月   三十一   日
附錄本案論罪科刑法條：
刑法第三百二十一條第一項：
  犯竊盜罪而有左列情形之一者，處六月以上五年以下有期徒刑：
  一  於夜間侵入住宅或有人居住之建築物、船艦，或隱匿其內而犯之者。
  二  毀越門扇、牆垣或其他安全設備而犯之者。
  三  攜帶兇器而犯之者。
  四  結夥三人以上而犯之者。
  五  乘火災、水災或其他災害之際而犯之者。
  六  在車站或埠頭而犯之者。
                                                                        Ａ


司法院資訊處製作；財團法人民間司法改革基金會備份。
